臺灣宜蘭地方法院刑事裁定　　　　　　　 96年度撤緩字第1號
聲　請　人　臺灣宜蘭地方法院檢察署檢察官
受　刑　人　甲○○
上列聲請人因受刑人家暴傷害案件（臺灣宜蘭地方法院95年度簡
上字第58號），受刑人於緩刑前因故意犯他罪，而在緩刑期內受
得易科罰金之有期徒刑之宣告，聲請撤銷緩刑之宣告，本院裁定
如下：
    主  文
甲○○之緩刑宣告撤銷。
    理  由
一、本件聲請意旨略以：受刑人甲○○因家暴傷害案件，前經本
    院羅東簡易庭於民國95年6月15日以95年度羅簡字第126號判
    決判處有期徒刑4月，如易科罰金，以300元折算1日，並經
    本院於95年10月26日判決駁回上訴，並宣告緩刑2年確定。
    查受刑人於緩刑期前之94年7月10日，另故意犯傷害、強制
    未遂罪，嗣於上開緩刑期內，經臺灣臺中地方法院以95年度
    易字第550號判決判處拘役50日，如易科罰金，以300元折算
    1日，並經臺灣高等法院臺中分院以95年度上易字第1146號
    判決被告之上訴駁回，該判決已於95年11月8日判決確定，
    爰依現行刑法第75條之1第1項第1款之規定，聲請將上述緩
    刑之宣告予以撤銷等語。
二、按緩刑之宣告應撤銷者，由受刑人所在地或其最後住所地之
    地方法院檢察官聲請該法院裁定之，刑事訴訟法第476條定
    有明文。又關於撤銷緩刑宣告之要件，95年7月1日修正生效
    施行前刑法第75條係規定「受緩刑之宣告而有下列情形之一
    者，撤銷其宣告：（一）緩刑期內更犯罪，受有期徒刑以上
    刑之宣告者。（二）緩刑前犯他罪，而在緩刑期內受有期徒
    刑以上刑之宣告者。因過失犯罪者，不適用前項之規定。」
    ，95年7月1日修正生效施行之現行刑法第75條、第75條之1
    則分別規定「受緩刑之宣告，而有下列情形之一者，撤銷其
    宣告：（一）緩刑期內因故意犯他罪，而在緩刑期內受不得
    易科罰金之有期徒刑以上刑之宣告確定者。（二）緩刑前因
    故意犯他罪，而在緩刑期內受不得易科罰金之有期徒刑以上
    刑之宣告確定者。前項撤銷之聲請，於判決確定後六月以內
    為之。」、「受緩刑之宣告而有下列情形之一，足認原宣告
    之緩刑難收其預期效果，而有執行刑罰之必要者，得撤銷其
    宣告：（一）緩刑前因故意犯他罪，而在緩刑期內受得易科
    罰金之有期徒刑、拘役或罰金之宣告確定者。（二）緩刑期
    內因故意犯他罪，而在緩刑期內受得易科罰金之有期徒刑、
    拘役或罰金之宣告確定者。（三）緩刑期內因過失更犯罪，
    而在緩刑期內受有期徒刑之宣告確定者。（四）違反第七十
    四條第二項第一款至第八款所定負擔情節重大者。前條第二
    項之規定，於前項第一款至第三款情形亦適用之。」，惟依
    95年7月1日修正生效施行之刑法施行法第6條之1條「於中華
    民國九十四年一月七日刑法修正施行前，受緩刑之宣告，九
    十四年一月七日修正刑法施行後，仍在緩刑期內者，適用九
    十四年一月七日修正施行之刑法第七十五條、第七十五條之
    一及第七十六條規定。」之規定，本件撤銷緩刑之聲請，應
    適用95年7月1日修正生效施行之現行刑法第75條、第75條之
    1 之相關規定，合先敘明。
三、查受刑人甲○○因家暴傷害案件，前經本院羅東簡易庭於民
    國95年6月15日以95年度羅簡字第126號判決判處有期徒刑4
    月，如易科罰金，以300元折算1日，並經本院於95年10月26
    日判決駁回上訴，並宣告緩刑2年確定，受刑人甲○○又於
    緩刑期前之94年7月10日，另故意犯傷害、強制未遂罪，嗣
    於上開緩刑期內，經臺灣臺中地方法院以95年度易字第550
    號判決判處拘役50日，如易科罰金，以300元折算1日，且經
    臺灣高等法院臺中分院以95年度上易字第1146號判決被告上
    訴駁回，該判決於95年11月8日判決確定等事實，有上開案
    件之判決書及臺灣高等法院被告前案紀錄表在卷可稽。而參
    酌本院95年度簡上字第58號判決所認定「受刑人甲○○基於
    傷害人身體之概括犯意，連續於95年3月9日6時許、95年3
    月28日6時許，在宜蘭縣羅東鎮○○路○段390號住處，徒手
    或以棍子毆打楊秀夏，致楊秀夏受有右臉頰、前額、頸部挫
    傷、右臉抓傷及頭部外傷、臉部挫傷、擦傷、肘及前臂挫傷
    之傷害」之犯罪事實，及臺灣高等法院臺中分院95年度上易
    字第1146號判決所認定「甲○○與蔡偉仁因合夥經營蔬果集
    貨場而產生財務糾紛，竟與友人林建財共同基於傷害及強制
    之犯意聯絡，於94年7月10日16時許，至臺中縣和平鄉平等
    村台7線與武陵路口處，等候蔡偉仁，甲○○持空白本票要
    求蔡偉仁簽發，因蔡偉仁不從，遂由林建財出手毆打蔡偉仁
    ，至蔡偉仁受有右面部皮下瘀腫、右前臂輕度擦傷之傷害，
    並以此強暴方式使蔡偉仁簽立本票而行無義務之事，因蔡偉
    仁不從始做罷而未遂」之犯罪事實，足認受刑人甲○○因細
    故爭執即出手毆人成傷，且動輒以強暴之方式傷害他人以遂
    行其目的，於緩刑期前因故意犯罪而受得易科罰金之拘役之
    宣告，原宣告之緩刑實難認可收其預期效果，而有執行刑罰
    之必要，故聲請人之聲請核無不合，應予准許，受刑人前開
    緩刑宣告應予撤銷。
四、依刑事訴訟法第476條，裁定如主文。
中　　華　　民　　國　　96　　年　　 1　　月　　 9　　日
                  刑事第二庭法  官　 鄭貽馨
以上正本證明與原本無異。
如不服本裁定，應於裁定送達後5日內向本院提出抗告狀。（需
附繕本）
                            書記官   林嘉萍
中　　華　　民　　國　　96　　年　　1 　　月　　9 　　日
